台灣高等法院刑事判決　　　　　　　100年度侵上訴字第288號
上　訴　人　謝東倫
選任辯護人　朱昌碩律師
上列上訴人因妨害性自主案件，不服台灣新竹地方法院100年度
侵訴字第32號，中華民國100 年10月13日第一審判決（起訴案號
：台灣新竹地方法院檢察署100 年度偵字第7938號），提起上訴
，本院判決如下：
    主  文
上訴駁回。
    事  實
一、謝東倫與代號0000000000號成年女子（姓名年籍詳卷，下稱
  甲女）均係某大學在學學生，其2 人原為男女朋友，於民國
  100 年6 月底分手。謝東倫因不滿甲女與同校學生朱志誠交往
  ，遂於100 年8 月14日晚上10時許，以欲打電話聯絡甲女之母
  為由，要求甲女至其位在新竹市○○區○○街211 之2 號508
  室租屋處，甲女依約前往，謝東倫先要求與甲女復合，甲女未
  予答應，繼要求甲女在該居處過夜，並保證不會對甲女怎麼樣
  等語，甲女始行同意。翌日上午約7 時許，謝東倫要求甲女作
  最後乙次性行為，為甲女所拒，詎謝東倫即基於強制性交之犯
  意，先以身體壓制甲女後強行脫去甲女衣物，並以口唇強吻甲
  女肩部，甲女整個人縮成一團，並以手推開、拍打謝東倫肩膀
  之方式反抗，另告知不要這樣弄我等語，哭求謝東倫停止，然
  謝東倫不為所動，因謝東倫力氣甚大，甲女無力抗拒，謝東倫
  終將性器官插入甲女之性器官而強制性交得逞。
二、謝東倫於同年月17日，另以要讓甲女看重要文件，否則會將
  甲女先後與其、朱志誠交往之事告知甲女父母為由，要求甲女
  至其上址租屋處，甲女前已將15日遭強暴之事告知朱志誠，恐
  又遭謝東倫性侵，即由朱志誠陪同於當日下午3 時許前往，朱
  志誠並在外守候應變，待甲女進入謝東倫前址租屋處後，謝東
  倫即將記載要告知甲女父母之文稿電腦檔案開啟予甲女閱覽，
  甲女閱畢後與謝東倫發生爭執，謝東倫復基於強制性交之犯意
  ，以身體壓制甲女後強脫甲女內褲及外褲，甲女以雙手緊拉褲
  頭不放，然謝東倫之力氣甚大，並以手碰觸甲女先前因車禍導
  致膝蓋受傷之傷口，致甲女疼痛大叫因而無力抗拒，遂遭謝東
  倫脫去外褲及內褲而赤裸下身，謝東倫即趴在甲女身上，並抱
  住甲女，再度要求復合未果，乃起身拿棉被予甲女包裹下身，
  並繼續與甲女談事，另伸手撫摸甲女胸部，均經甲女拒絕、撥
  開謝東倫之手後，謝東倫竟以手拉開甲女身上之棉被，欲對甲
  女強制性交，甲女大叫拒絕，而門外守候之朱志誠亦感覺有異
  旋衝入上址，謝東倫始未得逞。
三、案經新竹市警察局移送台灣新竹地方法院檢察署檢察官偵查
  起訴。
    理  由
一、上訴人即被告謝東倫上訴要旨
  被告矢口否認有何強制性交既遂、強制性交未遂之犯行，辯稱
  其沒有強迫甲女，這2 次都是甲女自願的；有關警詢筆錄係婦
  幼警察隊貪功或貪績效之心態，以恐嚇、誘導訊問之方式作成
  ，被告為甫唸完大一（按：應為大三）之學生，無法律知識，
  因遭驚嚇配合警員而回答；在偵查中所陳述，係因被告法律常
  識不太好，誤以為口供不能更改，所以延續警詢筆錄說法，檢
  方辦案草率即起訴；原審受命林法官辦案草率，在100 年9 月
  6 日，一天開庭兩次，一再逼迫被告認罪，有違法官聽訟辦案
  原則，是被告於警詢、偵查、原審之供述，非出於自由意志所
  為，應無證據能力；另朱志誠並非甲女之丈夫或三等親，實無
  權提出告訴等語。
二、關於程序方面
  (一)警方未非法逼供：
  1.原審當庭勘驗由員警林賢昇詢問、陳秀珠紀錄之警詢筆錄，
    間或由員警陳秀珠穿插詢問筆錄部分內容，錄音中有製作筆
    錄打字之聲音背景，而員警林賢昇詢問過程自始至終語氣平
    和等情，認員警林賢昇之詢問應無出於強暴、脅迫及其他不
    正方法之情形，縱員警陳秀珠確有稱「你今天大概不想回去
    了」，但聲音平淡和緩，非嚴厲或斥責之語氣，有原審勘驗
    筆錄在卷可參（原審卷第127 頁），嗣警員林賢昇繼續詢問
    被告時，被告仍係自由陳述或多次催促警員林賢昇不是要繼
    續問筆錄等語（原審卷第114 頁），並於內勤檢察官訊問時
    供稱：「警詢筆錄是實在。」（偵查卷第24頁），並未抗辯
    警方不法取供，顯見被告於警詢之自白，出於任意性。
  2.被告雖以其為學生身分，不知法律，易遭警方威逼致自白欠
    缺任意性為由，然本院100 年11月25日準備程序，被告詳陳
    其學經歷為：「我現在就讀○○科技大學…高中畢業後就考
    上花蓮的台灣觀光學院，讀了約一年半，就轉學到屏東的高
    鳳科技大學，讀了半年就休學，就準備當兵，中間有作保險
    （我先考證照，再拉保險1 個多月），當兵28天被驗退，因
    為我膝蓋韌帶斷掉，驗退之後我去家電做業務兩個多月，後
    來就去降轉讀書。」（本院100 年11月25日準備程序筆錄第
    2-3 頁），足見被告具有一定社會歷練，與一般未出校門、
    涉世未深之學生所有不同；復觀同年8 月26日檢訊筆錄，被
    告描述甲女之男友朱志誠於同年8 月17日衝入其租處時，陳
    稱：「朱志誠進來後，我就請朱志誠出去，他都不出去，我
    是說『你擅闖民宅，我可以報警』。」（偵卷第47頁）；又
    甲女於警詢筆錄轉述被告威脅之語：「他威脅我要跟我父母
    說我的事，他說：『要我不告訴他們可以，但是妳每天要到
    我房間睡覺，妳沒有上訴的權利，妳憑什麼跟我談條件，妳
    只能聽我的話』。」（偵卷第11頁反面）等語。顯見被告並
    非全無法律常識，被告以其為學生、警詢自白係受員警所騙
    或威逼，顯不足採。
  (二)被告檢訊筆錄之證據能力：
    被告於本院100 年11月25日準備程序陳稱：「檢察官對我沒
    有刑求逼供，也沒有用其他不法方式取供。」（本院100 年
    11月25日準備程序筆錄第2 頁），再依被告偵查中應訊過程
    ，其於檢訊時可自行審酌，難認自由意志受限制，復無其他
    證據證明於警方詢問時，警方施有任何強暴、脅迫、利誘、
    詐欺或其他不正方法，致被告之身體、心理上處於被強制之
    狀態因而延伸至後續偵查或法院訊問時。退步言之，縱警調
    人員在詢問時或詢問前對被告施以不正方法，原則上僅影響
    到被告在該次詢問所為自白之任意性，而不及於嗣後應訊時
    所為之自白，倘無具體明確之證據，足以證明被告所受之強
    制確已延續至其後應訊之時，自不能以主觀推測之詞，遽認
    被告於嗣後應訊時仍持續受到強制。次者，警調人員詢問被
    告後，將被告移送交由檢察官複訊，時間上必定接近，僅因
    檢察官有指揮及命令警調人員偵查犯罪之權責，複訊之時間
    接續及被告之情緒持續，即將被告在檢察官複訊時所為之自
    白與警調人員以不正方法所取得非任意性之自白，一體觀察
    而為概括之評價，無異於強令檢察官承受警調人員不當行為
    之結果，不僅抹煞檢察官依法偵查犯罪之職權行使，亦違背
    證據法則。此有最高法院94年度台上字第2997號判決要旨可
    參。是被告檢訊筆錄，有證據能力。
  (三)被告及辯護人爭執原審受命林法官100 年9 月6 日之開庭態
    度，對其他法官及其他庭期之問案，未質疑其不當，則100
    年8 月18日聲押庭馮法官之訊問，及同年9 月2 日移審庭之
    訊問，被告係出於自由意志而陳述，與被害人甲女所述相符
    ，有證據能力。
  (四)現場照片，係本於機械原理，攝製現場之情景而成，無人為
    之因素，無傳聞法則之適用，有證據能力。
  (五)按被告以外之人於審判外之陳述，雖不符刑事訴訟法第159
    條之1 至之4 等4 條之規定，而經當事人於審判程序同意作
    為證據，法院審酌該言詞陳述或書面陳述作成時之情況，認
    為適當者，亦得為證據；又當事人、代理人或辯護人於法院
    調查證據時，知有同法第159 條第1 項不得為證據之情形，
    而未於言詞辯論終結前聲明異議者，視為有前項之同意；刑
    事訴訟法第159 條之5 定有明文。立法意旨在於傳聞證據未
    經當事人之反對詰問予以核實，原則上先予排除。惟若當事
    人已放棄反對詰問權，於審判程序中表明同意該等傳聞證據
    可作為證據；或於言詞辯論終結前未聲明異議，基於尊重當
    事人對傳聞證據之處分權，及證據資料愈豐富，愈有助於真
    實發見之理念，並為強化言詞辯論主義，使訴訟程序得以順
    暢進行，相關傳聞證據亦均具有證據能力。查本件下列所引
    用被告以外之人於審判外之陳述，因檢察官、被告、辯護人
    於本院準備程序及審理時均表示無意見，且迄至本案言詞辯
    論終結前未再聲明異議，本院審酌各相關證據資料製作時之
    情況，無不當取得之瑕疵，關於非供述證據部分，依刑事訴
    訟法第158 條之4 之反面解釋，有證據能力，關於供述證據
    部分，依同法第159 條之5 規定，亦有證據能力，本院並於
    審判期日依法進行證據之調查、辯論，被告於訴訟上之程序
    權已受保障。
  (六)刑法修正前妨害風化罪章第221 條之罪，依同法第236 條規
    定原屬告訴乃論之罪，惟早已於88年4 月21日修正（同年月
    23日生效）為非告訴乃論之罪，其既非告訴乃論之罪，無需
    有權告訴之人提出告訴，依法即得訴追，又不問何人知有犯
    罪嫌疑者，得為告發，為刑事訴訟法第242 條所明定，本件
    不論是否由朱志誠提出檢舉或告訴，檢察官及法院應予以追
    訴處罰。
三、認定被告犯罪之證據及理由
  (一)被告對其與甲女原係男女朋友，已於100 年6 月底分手，於
    同年8 月15日上午7 時許，在其租屋處有與甲女發生性行為
    乙次，後於同年月17日又要求甲女前往，該日下午3 時許甲
    女至其租屋處，被告尚未與甲女發生性行為，證人朱志誠即
    進入該租屋處，當時被告身著內褲，壓在甲女身上，甲女下
    身赤裸以棉被包裹等情，坦承不諱。
  (二)被害人甲女於警詢證稱：我與被告於100 年5 月7 日成為男
    女朋友，至同年6 月底分手。8 月14日晚上11時我有到被告
    租屋處，被告要求我睡在房間，並保證不會對我做任何事，
    翌日即15日上午7 、8 時許，被告向我表明要發生性行為，
    我拒絕之後，被告又表明是最後一次，我仍然拒絕被告，被
    告隨即伸手進入我上衣內摸胸部，我有掙扎，被告仍然脫去
    上衣、外褲和內褲，並將生殖器插入我陰道，我一直掙扎，
    還哭著說拜託不要，後來我就沒有力氣反抗了；今日（即
    100 年8 月17日）下午3 時許我至被告租屋處，一開始是談
    事情……後來被告靠近我，把我雙腳拉過去，整個人壓在我
    身上……被告脫我褲子及內褲，我有用手拉住褲子不讓被告
    脫，被告知道我左膝受傷，被告用右手壓在我左膝上，我有
    表明很痛、掙扎，還有用腳頂被告胸及肚子，可是還是被被
    告脫下去褲子和內褲，壓開我雙腿……被告手隔著我衣服亂
    摸我胸部，之後還躺在我胸部上，我一直要求被告起來，用
    腳想把被告頂走，並大叫不要弄我、不要弄我等語，之後朱
    志誠聽到就衝進來救我等語（偵卷第9-10頁反面）。
  (三)被害人即證人甲女復於偵查中具結證稱：「（警詢中稱謝東
    倫於100 年8 月15日違反妳意願與妳發生性行為，是否如此
    ，過程如何？）……謝東倫要求我在他那裡過夜，他答應不
    會對我怎樣，所以我才同意在他那裡瞇一下，結果我睡到早
    上6 、7 點左右起來……他把我的腳移到床邊……然後跟我
    說最後1 次了，他想要……就拒絕他，他繼續要求，最後有
    點賭氣說『我不管』，然後整個人就壓到我身上，我有身體
    扭動掙扎……一手將我的衣服脫掉……之後他的生殖器進入
    我的陰道進行性行為。」、「（這次謝東倫脫妳衣服、吻妳
    、撫摸妳、進行性行為中，妳有何明確跟謝東倫表示不願意
    或反抗之動作？）我整個人縮在一起，他就強吻我肩膀種草
    莓，我有以手抓他的肚子，拍打他的肩膀及背，有跟他說不
    要這樣子弄我。」、「（100 年8 月17日報案這次，其情形
    如何？）謝東倫下午2 點打電話給我……要求我3 點前到他
    房間……他強調說要給我看一樣很重要的東西，並說如果我
    3 點沒有到的話，他就要打電話給我母親……我有跟朱志誠
    說15日發生的事情，他很生氣，他怕這種事又再發生，所以
    跟著我去，我請朱志誠先在3 、4 樓樓梯間等我... 朱志誠
    先前有提醒我，要我不要鎖房門……進去後謝東倫要我坐下
    來……讓我看他寫的東西……意思就是我跟朱志誠及他的事
    情告訴我父母……」、「（看完文章後之情形？）我看了很
    生氣，我與謝東倫有起了爭執……之後他要我坐在他床上，
    我不要，他就拖我的腳……後來就把我壓倒，開始脫我褲子
    ，我要他不要脫我褲子，我有以手拉住我褲子不讓他脫，因
    為他又弄到我的傷口，我很痛，叫得很大聲，但最後他還是
    把我褲子連同內褲一起脫掉……後來他有起身，拿了一條棉
    被給我……我以棉被包著下身，我們再講了一下話，他又再
    把我壓倒，頭在我身上鑽弄，手想要拉開那條棉被，我就大
    叫『不要弄我』，那時已經4 點多了，結果朱志誠就衝進來
    大叫『她都說不要了，你幹嘛還這樣』……」等語（偵卷第
    37-39 頁）。甲女先後一致指證被告有性侵行為，第1 次為
    既遂，第2 次為未遂。
  (四)被告於100 年8 月18日內勤檢察官訊問時供稱：我們交往到
    100 年6 月底，8 月15日上午7 點，在上開租屋處有對被害
    人性侵害既遂，當時被害人不願意與我發生性行為，我還是
    壓著她將性器官插入被害人性器官，我沒有在乎被害人的感
    受；8 月17日有壓被害人到床上，當時氣氛不好，……有對
    被害人說「過來不要讓我再說一遍，給我過來」，我有脫下
    被害人褲子及內褲，被害人有叫我放開，我還是把它（她）
    的褲子、內褲脫下來，被害人也有說不要弄我，之後朱志誠
    衝進來跟我發生扭打，當時在房間我只有穿內褲等語（偵卷
    第24-26 頁）。復於同年月26日檢察官訊問時供稱：「（
    0000000000稱100 年8 月15日時，你有強迫她與你發生性行
    為，是否如此？）應該算吧，她嘴巴上有說不要，也以手推
    開我。」、「（【提示0000000000，100 年8 月26日訊問筆
    錄】對0000000000所稱100 年8 月15日發生之情形有何意見
    ？）……隔天0000000000起床後，我一開始在跟她嬉鬧……
    0000000000的確在我脫她衣物時有掙扎，身體有扭動……她
    有推我……她好像有說『不要這樣弄我』，但我一開始就說
    過『最後一次了，給我』。」等語（偵卷第45-46 頁）。
  (五)被告於100 年8 月18日聲押庭，供稱：「（法官問：對被害
    人所言有何意見？【提示並告以要旨】）大概差不多，沒有
    意見」等情（原審聲羈卷第5 頁正面），並稱：「（法官問
    ：100 年8 月15日上午7 時，被害人有到你租屋處去，你有
    對被害人為性侵害？）有這回事。」、「（當時被害人）有
    抵抗。」、「（是否沒有在乎他（她）當時的感受？）應該
    是。」、「被害人是在8 月14日晚上11、12點來我住處，後
    來在我住處過夜，第二天我先醒，然後被害人醒來，我要求
    發生性行為，被害人有稍微抵抗。」等情，續稱：「8 月17
    日下午3 時許，我沒有與被害人發生性行為，當時被害人不
    同意。」、「（法官問：你在被害人沒有明確同意下，你還
    是強行脫掉被害人的褲子、內褲？）對」、「（法官問：你
    當時是不是已經壓在被害人身上？）是，在被害人學長進來
    之前，我壓在被害人身上。」等情（原審聲羈卷第4 頁反面
    - 第5 頁正面）。另於100 年9 月2 日移審庭供稱：「（
    法官問：有無收到起訴書？）有，起訴書看過了，都看得懂
    。」、「起訴書所載犯罪事實兩次都實在。」、「（法官問
    ：100 年8 月15日你對代號0000000000號發生性行為時，代
    號0000000000號有很明確地對你說不要？）對。」、「（既
    然如此，為何你還是要對代號0000000000號強制性交？）（
    沉默不答）」、「我知道就算是男女朋友，如果對方不同意
    ，還發生性行為會觸法」等語；公設辯護人並當庭陳稱：被
    告已坦承犯行，希望鈞院可以讓被告交保（原審卷第7-10頁
    ）。被告又於原審準備程序陳稱：「強制性交未遂部分我認
    罪。」（原審卷第31頁）、於原審公判庭稱「強制性交未遂
    承認，強制性交既遂我否認。」（原審卷第34頁）。被告為
    大學在學學生，有相當之知識、智識，其表示「起訴書看得
    懂」、「起訴書所載犯罪事實兩次都實在」，坦承有兩次性
    侵行為。
  (六)綜合上情，被告前揭自白核與證人甲女證述相符，復有現場
    照片6 張（偵卷第20-22 頁）、國軍新竹地區醫院受理疑似
    性侵害事件驗傷診斷書乙份（置於偵卷後附存放袋內）等資
    料在卷足資佐證。是以，被告在第一審偵查、聲押、移審庭
    所為對甲女性侵之自白，核與真實相符。
  (七)被告雖稱甲女100 年8 月15日發生性行為是兩情相悅，同年
    月17日當天沒有要發生性行為，僅為嬉鬧之意思云云，然依
    被告及甲女於偵查中之陳述，二人於100 年6 月底分手，甲
    女又與朱志誠交往，依照常理，甲女不可能於同年8 月再同
    意與被告發生性關係，參以甲女於性行為發生過程，有表示
    反對或抗拒之舉動，證人朱志誠先行埋伏在外，發現異狀，
    從外衝入，被告與朱志誠2 人並相互扭打，則甲女實不可能
    因兩情相悅而與被告發生性行為。
  (八)職是，本案事證明確，被告犯行堪以認定。
  (九)被告於本院聲請傳訊朱志誠、甲女，以查明被告犯罪情節是
    否與先前警詢、偵查筆錄相同。因甲女警詢、偵查筆錄之證
    據能力，經被告辯護人於原審準備程序及公判庭對此表示「
    沒有意見」（原審卷第27頁）、「均同意有證據能力」（原
    審卷第82頁），於本院準備程序表示「沒有不法取得」（
    100 年11月25日準備程序筆錄第3 頁），且迄至本案言詞辯
    論終結前未再聲明異議，依刑事訴訟法第159 條之5 自有證
    據能力，至於取捨證據及證據證明力之判斷，乃事實審法院
    職權之行使，雖然甲女於原審表示無提出告訴之意，因妨害
    性自主為非告訴乃論之罪，不因甲女是否提出告訴而受影響
    ，至於甲女雖於原審100 年10月3 日一度陳稱其有一點性交
    之意，然此與被告及甲女先前之陳述有異，此陳述在雙方
    100 年8 月26日和解之後，顯係甲女恐被告觸犯重罪，予以
    迴護之詞；而朱志誠衝入被告房間，亦為被告於內勤檢察官
    偵查時表示：朱志誠衝進來時，是跟我發生扭打無訛（偵查
    卷第25頁），並稱：「（法官問：對被害人所言有何意見？
    【提示並告以要旨】）大概差不多，沒有意見」等情（原審
    聲羈卷第4 頁反面- 第5 頁正面），事實已臻明確。被告所
    請，核無必要，本院不予傳訊證人甲女、朱志誠。
四、論罪之說明
  按所謂「強暴」，係指直接或間接對被害人之身體加諸有形強
  制力，以圖排除被害人抗拒而言（最高法院97年度台上字第39
  8 號判決意旨參照）。本件被告無視被害人甲女2 次均明確表
  達拒絕發生性行為之意，仍強拉被害人甲女至床上並以身體壓
  制之，對被害人發生1 次強制性交既遂、1 次強制性交未遂之
  行為，已如前述，則被告顯均係以強暴之手段對被害人為性交
  行為。核被告所為，事實一部分係犯刑法第221 條第1 項之對
  於女子以強暴之方法而為性交既遂罪，事實二部分係犯刑法第
  221 條第2 項對於女子以強暴之方法而為性交未遂罪。被告就
  事實二部分已著手於犯罪行為之實行而不遂，為未遂犯，依刑
  法第25條第2 項之規定，減輕其刑。又被告對於被害人甲女以
  強暴方法而為1 次性交既遂、1 次性交未遂，時間不同，先後
  發生，犯意各別，應予分論併罰。
五、原判決之評斷 
  原審認定被告所為，係犯刑法第221 條第1 項之強制性交罪既
  遂、同條第2 項強制性交未遂罪共2 罪，就強制性交未遂罪部
  分依法減刑，兩罪予以併罰，並審酌「被告與被害人甲女雖曾
  為男女朋友，惟本案發生時已分手月餘，不思尊重女性性自主
  權，利用手中握有被害人甲女交往新男友之事實，恣意要求被
  害人甲女至其租屋處，明知被害人甲女拒絕與其發生性行為，
  竟為逞一己之慾，扭曲發生性行為之界限，仍以強暴方式強行
  為之，8 月17日幸證人朱志誠闖入而未得逞，其所為均實值非
  難，且被告犯後飾詞狡辯，多次翻異前詞（警詢、偵訊、原審
  羈押庭及移審時全部坦承犯罪，準備程序時否認犯罪，後又坦
  承8 月17日強制性交未遂部分，於原審審理時（最後）又全部
  否認犯罪），雖坦承與被害人甲女分手，惟仍堅稱雖回復交往
  前之階段仍可以此模式發生性行為云云，極度不尊重被害人甲
  女，復辯稱被害人甲女交往隨便、是詐欺集團成員等語（原審
  卷第56頁），造成被害人甲女二度傷害，足認其毫無悔意，犯
  後態度不佳，浪費司法資源」，惟「參酌被告學歷為大學在學
  ，已委由家人與被害人達成和解、犯罪動機、手段、所生危害
  、智識程度等一切情狀」，分別量處最低度之刑有期徒刑3 年
  、1 年6 月，並定應執行有期徒刑4 年2 月，既未逾越法定刑
  度，亦未濫用自由裁量之權限，並無失之過重情形。按量刑輕
  重，屬法院得依職權自由裁量之事項，苟其量刑已以行為人之
  責任為基礎，並斟酌刑法第57條各款所列情狀，在法定刑度內
  ，酌量科刑，無偏執一端，致明顯失出失入情形，自不得指為
  不當或違法。被告上訴，或否認犯罪，或請求減輕處罰，為無
  理由，應予駁回。
據上論斷，依刑事訴訟法第368 條，判決如主文。
本案經檢察官田炳麟到庭執行職務。 
中    華    民    國    100   年    12    月    30    日
                  刑事第十九庭審判長法  官  鄧振球
                                    法  官  彭幸鳴
                                    法  官  曾德水
以上正本證明與原本無異。
如不服本判決，應於收受送達後10日內向本院提出上訴書狀，其
未敘述上訴之理由者並得於提起上訴後10日內向本院補提理由書
（均須按他造當事人之人數附繕本）「切勿逕送上級法院」。
                                    書記官  吳玉華
中    華    民    國   100    年    12    月    30    日
附錄：本案論罪科刑法條全文
刑法第221 條第1 項、第2 項   
對於男女以強暴、脅迫、恐嚇、催眠術或其他違反其意願之方法
而為性交者，處 3 年以上 10 年以下有期徒刑。
前項之未遂犯罰之。